臺灣桃園地方法院刑事判決
110年度訴字第1175號
公  訴  人  臺灣桃園地方檢察署檢察官 
被      告  呂紹華


選任辯護人  林宗德律師(法扶律師)          
被      告  杜雅芯


選任辯護人  蔡宜真律師(法扶律師)          
被      告  江淯倫


選任辯護人  藍健軒律師
            王聖傑律師
上列被告因違反毒品危害防制條例案件，經檢察官提起公訴（11
0年度偵字第8948號、110年度偵字第8952號），本院判決如下：
    主  文
乙○○犯如附表一所示之罪，各處如附表一主文欄所示之刑及沒收
。應執行有期徒刑貳年，緩刑伍年，緩刑期間付保護管束，並應
於本判決確定之日起貳年內，向公庫支付新臺幣捌萬元及向檢察
官指定之政府機關、政府機構、行政法人、社區或其他符合公益
目的之機構或團體，提供貳佰壹拾小時之義務勞務。沒收部分，
併執行之。
丙○○犯如附表一編號2所示之罪，處如附表一編號2主文欄所示之
刑及沒收。緩刑肆年，緩刑期間付保護管束，並應於本判決確定
之日起貳年內，向公庫支付新臺幣伍萬元及向檢察官指定之政府
機關、政府機構、行政法人、社區或其他符合公益目的之機構或
團體，提供壹佰捌拾小時之義務勞務。
甲○○犯如附表一所示之罪，各處如附表一主文欄所示之刑及沒收
。應執行有期徒刑貳年，緩刑伍年，緩刑期間付保護管束，並應
於本判決確定之日起貳年內，向公庫支付新臺幣拾萬元及向檢察
官指定之政府機關、政府機構、行政法人、社區或其他符合公益
目的之機構或團體，提供貳佰肆拾小時之義務勞務。沒收部分，
併執行之。
    事  實
一、乙○○、甲○○、丙○○明知愷他命及4-甲基甲基卡西酮為毒品危
    害防制條例所列管之第三級毒品，非經許可不得販賣，詎乙○○、甲○○及丙○○竟基於販賣第三級毒品以牟利之犯意聯絡，
    由甲○○於民國110年2月7日凌晨0時前某時，使用扣案如附表
    三編號4所示之行動電話，向不特定之人發送內容為「歐美
    精品、增量、不加價、精品服飾2000、香水1罐600元買三送
    一」之簡訊，兜售毒品，並由甲○○以扣案如附表三編號4所
    示之行動電話聯絡交易毒品事實並提供毒品，再由乙○○及丙○○前往約定地點交付毒品。其等分別為下列行為：
 ㈠ 於110年2月7日0時前某時，呂紹瑞收受前開簡訊後，撥打傳
    送此封簡訊之行動電話門號0000000000號予甲○○，與之約定
    交易毒品之種類、數量、金額、時間及地點等節，甲○○則持
    扣案如附表三編號4所示之行動電話與乙○○所持用扣案如附
    表二編號3所示之行動電話聯繫交易毒品事宜，嗣由甲○○交
    付含有第三級毒品4-甲基甲基卡西酮之咖啡包1包（起訴書
    誤載為含愷他命成分之咖啡包，業經公訴檢察官當庭更正）
    及愷他命1包予乙○○，並由乙○○於110年2月7日凌晨0時許，
    在桃園市○○區○○路00號中正理工學院附近巷子，以新臺幣(
    下同)1,600元價格販賣含有4-甲基甲基卡西酮之咖啡包1包
    （每包600元）及愷他命1包（每包1,000元）予呂紹瑞。
 ㈡ 於110年2月7日下午2時41分許，桃園市政府警察局中壢分局
    警員張辰宇、王孟彥及殷仲億於執行巡邏勤務時，在桃園市
    ○○區○○○街0號前，查獲呂紹瑞持有愷他命等犯行，經呂紹瑞
    主動告知其係觀得上開簡訊後，撥打傳送此封簡訊之行動電
    話門號0000000000號，而購得毒品。呂紹瑞則依員警之指示
    ，再次撥打同一門號與甲○○聯繫，佯稱欲購買毒品咖啡包10
    包及愷他命，並約定交易毒品之時間及地點。其後甲○○則以
    扣案如附表三編號4所示之行動電話撥打乙○○所持用之扣案
    如附表二編號3所示之行動電話，通知其前往甲○○位在桃園
    市○○區○○○街00號住處拿取毒品，乙○○與丙○○則前往甲○○之
    前開住處拿取毒品。乙○○與丙○○於取得扣案如附表二編號1
    、2所示毒品後，即於同日晚間7時55分許，抵達約定地點即
    位在桃園市○○區○○路0段000號之六星汽車旅館（下稱六星汽
    車旅館）107號房，乙○○則交付扣案如附表二編號1所示之毒
    品咖啡包予喬裝買家之警員王孟彥，警員王孟彥並交付6,00
    0元予乙○○，且表示尚要購買愷他命，又與乙○○談妥以每包2
    ,000元之價格購買愷他命2包（起訴書漏載愷他命部分，業
    經公訴檢察官當庭補充），待乙○○交付如附表二編號2所示
    之愷他命其中2包予員警王孟彥，隨即為警當場表明身分後
    查獲而未遂，並當場扣得如附表二所示之物，另於110年2月
    8日晚間11時55分許，在甲○○之前開住處將甲○○拘提到案，
    且當場扣得如附表三所示之物。
二、案經桃園縣警察局中壢分局移送臺灣桃園地方檢察署檢察官
    偵查起訴。
    理  由
壹、證據能力部分：
一、按所謂「陷害教唆」，係指行為人原不具犯罪之故意，純因
    司法警察之設計教唆，始萌生犯意，進而實行犯罪構成要件
    之行為者而言。申言之，因「陷害教唆」係司法警察以引誘
    或教唆犯罪之不正當手段，使原無犯罪故意之人因而萌生犯
    意而實行犯罪，再進而蒐集其犯罪之證據或予以逮捕偵辦；
    縱其目的係在於查緝犯罪，但其手段顯然違反憲法對於基本
    人權之保障，且已逾越偵查犯罪之必要程度，對於公共利益
    之維護並無意義，其因此等違反法定程序所取得之證據資料
    ，固不具有證據能力。然而，若犯罪具有相當之隱密性，且
    犯罪之實行具有與之對合之人者，如販賣毒品、圖利容留猥
    褻罪，警方對於原已具有犯意之人，以所謂「釣魚」之偵查
    技巧蒐集其犯罪證據之情形，僅係提供機會，以設計引誘之
    方式，佯與之為對合行為，使其暴露犯罪事證，待其著手於
    犯罪行為之實行時，予以逮捕、偵辦，屬偵查犯罪技巧之範
    疇，並未違反憲法對於基本人權之保障，且於此類犯罪偵查
    尤有必要，以此方式所蒐集之證據，自得作為認定犯罪之依
    據（最高法院99年度台上字第5645號判決、97年度台上字第
    5667號判決意旨參照）。被告3人就事實欄一㈡所示犯行係員
    警巡邏時，查獲呂紹瑞持有愷他命等犯行，經呂紹瑞出示被
    告甲○○所發送之兜售毒品簡訊，警方始指示呂紹瑞與被告甲○○聯繫，並要求呂紹瑞向被告甲○○佯稱購毒而將被告乙○○及
    被告丙○○引誘出面交易。是被告3人本有販賣毒品之意圖，
    因呂紹瑞及員警佯為對合行為而暴露其犯行，並非呂紹瑞及
    員警以不正當方法教唆創造犯意之情形，故本件員警查獲被
    告3人後所蒐集之證據，自屬合法取得。
二、本判決援引之供述及非供述證據，均係依法取得，並經本院
    於審理期日踐行合法之調查，被告3人及其等辯護人迄本院
    言詞辯論終結前，均未爭執其證據能力，自得採為判決之基
    礎。
貳、實體部分：
一、上揭犯罪事實，業據被告乙○○、丙○○及甲○○於警詢、偵查及
    本院審理中均坦承不諱【見臺灣桃園地方檢察署110年度偵
    字第8952號卷（下稱8952號卷）第30頁至第39頁、第56頁至
    第63頁、第169頁至第173頁、第177頁至第180頁，臺灣桃園
    地方檢察署110年度偵字第8948號卷（下稱8948號卷）第23
    頁至第29頁、第163頁至第165頁，本院卷第157頁至第161頁
    、第169頁至第172、第183頁至第185頁】，核與證人呂紹瑞
    及王孟彥所述大致相符（見8952號卷第87頁至第92頁、第20
    7頁至第208頁、第269頁至第270頁），且有簡訊畫面照片、
    查獲現場照片、扣案物品照片、證人呂紹瑞所持用之行動電
    話通話紀錄照片及警員王孟彥於110年2月7日所出具之職務
    報告附卷可稽（見8952號卷第38頁、第63頁、第88頁、第10
    3頁至第105頁、第115頁至第125頁、第127頁），並有如附
    表二編號1至4、附表三所示之物扣案可佐。又扣案如附表二
    編號1、2所示之物，及附表三編號1至3所示之物，經送臺北
    榮民總醫院及內政部警政署刑事警察局（下稱刑事警察局）
    鑑定結果，均含有第三級毒品成分，有臺北榮民總醫院110
    年2月26日北榮毒鑑字第C0000000號毒品成分鑑定書及刑事
    警察局110年3月23日刑鑑字第1100019838號鑑定書在卷可參
    (見8952號卷233頁、第235頁，8948號卷第201頁至第202頁
    ），足認被告3人前揭任意性自白核與事實相符，堪足採信
    。
二、至起訴書犯罪事實欄一雖記載被告乙○○於110年2月7日凌晨0
    時前某時，係交付含有愷他命之咖啡包及愷他命予呂紹瑞等
    節。然參諸被告甲○○於本院準備程序時供稱：我於110年2月
    7日凌晨0時前某時所交付予被告乙○○之毒品咖啡包之包裝與
    扣案如附表二編號1所示毒品咖啡包之包裝相同等語（見本
    院卷第162頁）；而扣案如附表二編號1所示毒品咖啡包經送
    鑑驗結果含第三級毒品4-甲基甲基卡西酮成分，此有臺北榮
    民總醫院110年2月26日北榮毒鑑字第C0000000號毒品成分鑑
    定書附卷可稽（見8952號卷第233頁、第235頁）；又被告3
    人均稱扣案如附表二編號1所示毒品咖啡包為被告甲○○於110
    年2月7日晚間6、7時許交付予被告乙○○等語，衡以被告乙○○
    所涉之本案2次販賣毒品犯行之毒品咖啡包來源均為被告甲○○，且包裝相同，又被告甲○○交付毒品之時間甚近，應可推
    知被告甲○○於110年2月7日凌晨0時前某時交付予被告乙○○供
    其與呂紹瑞交易之毒品咖啡包成分應與附表二編號1所示毒
    品咖啡包成分相同，亦即均含有第三級毒品4-甲基甲基卡西
    酮成分，是起訴書所載應屬有誤，公訴檢察官當庭將毒品咖
    啡包之成分更正為第三級毒品4-甲基甲基卡西酮，洵屬有據
    ，併此敘明。
三、販賣毒品之行為，本無一定之公定價格，是其各次買賣之價
    格，當亦各有差異，而或隨供需雙方之資力、關係之深淺、
    需求之數量、貨源之充裕與否、販賣者對於資金之需求如何
    即殷切與否，以及政府查緝之態度，進而為各種不同之風險
    評估，而為機動性之調整，是其價格標準，自非一成不變。
    一般民眾普遍認知毒品之非法交易，向為政府查禁森嚴且重
    罰不寬貸，衡諸常情，倘非有利可圖，絕無平白甘冒被重罰
    高度風險之理。被告甲○○於本院準備程序程序時稱：出售毒
    品咖啡包1包，可獲利200元，而出售愷他命1包之獲利為500
    元等語；被告乙○○於本院準備程序時稱：出售毒品咖啡包及
    愷他命，每包可分得100元（見本院卷第161頁、第172頁）
    。且被告甲○○、乙○○與呂紹瑞及佯裝為買家之員警非親非故
    ，被告甲○○於接獲呂紹瑞之電話後即甘冒重刑之風險，通知
    被告乙○○前往其住處拿取毒品，並要求被告乙○○前往六星汽
    車旅館，與喬裝買家之員警進行交易，衡情自係有利可圖；
    被告丙○○知悉被告乙○○交付毒品受有對價，卻仍為陪同被告
    乙○○前往被告甲○○住處拿取毒品，並前往六星汽車旅館進行
    毒品交易等參與販賣毒品之構成要件行為，自有販賣毒品之
    犯意聯絡及行為分擔，其等主觀上販賣營利之意思甚明。從
    而，本案事證明確，被告3人犯行洵堪認定，應予依法論罪
    科刑。
四、論罪科刑：　　 
 ㈠ 就事實欄一㈡部分，被告甲○○與佯為買家之呂紹瑞約定見面地
    點，嗣被告甲○○並交付扣案如附表二編號1、2毒品予被告乙○○及丙○○，其後被告乙○○及丙○○將前開毒品攜帶至六星汽車
    旅館，並由被告乙○○將毒品交付予喬裝買家之員警，被告3
    人均已著手於販賣罪之構成要件，被告乙○○及丙○○當場為警
    查獲而未完成交易，為未遂。是核被告甲○○及乙○○就事實欄
    一㈠所為，均係犯毒品危害防制條例第4條第3項之販賣第三
    級毒品罪；被告甲○○、乙○○及丙○○就事實欄一㈡所為，均犯
    毒品危害防制條例第4條第6項、第3項之販賣第三級毒品未
    遂罪。至就事實欄一㈡部分，起訴書雖未就交易愷他命部分
    起訴，然被告乙○○於110年2月7日晚間7時55分許，在六星汽
    車旅館，除交付如附表二編號1所示之毒品咖啡包予喬裝買
    家之警員王孟彥外，尚與警員王孟彥談妥以每包2,000元之
    價格，出售2包愷他命予警員王孟彥，並於被告乙○○交付如
    附表二編號2所示之愷他命時，遭警查獲等節，此有警員王
    孟彥於110年2月7日所出具之職務報告附卷可稽，且為被告
    乙○○所是認（見8952號卷第32頁、第33頁、第103頁至第107
    頁），可見被告乙○○於前開時地，尚有販賣愷他命之犯行，
    惟此部分雖未起訴，然與已起訴部分有同種想像競合之裁判
    上一罪關係，且經公訴檢察官當庭補充，為起訴效力所及，
    應併予審理。
 ㈡ 被告甲○○及乙○○販賣前所持有之第三級毒品，其純質淨重未
    達5公克以上，是其等於販賣第三級毒品前之持有行為並不
    構成犯罪，自無持有第三級毒品之低度行為應為販賣之高度
    行為所吸收之吸收關係存在。
 ㈢ 被告甲○○及乙○○就事實欄一㈠所示犯行，又被告甲○○、乙○○及
    丙○○就事實欄一㈡所示犯行，均有犯意聯絡及行為分擔，為
    共同正犯。
 ㈣ 另被告乙○○及甲○○就事實欄一㈠所示犯行，及被告3人就事實
    欄一㈡所示犯行，均係以一行為販賣含有第三級毒品4-甲基
    甲基卡西酮成分之毒品咖啡包及第三級毒品愷他命為一行為
    觸犯相同罪名之同種想像競合犯，均應依刑法第55條前段之
    規定，從一重處斷。
 ㈤ 被告甲○○及乙○○就事實欄一㈠所示販賣第三級毒品犯行，及被
    告甲○○及乙○○就事實欄一㈡所示販賣第三級毒品未遂犯行，
    犯意各別，行為互殊，應分論併罰。
 ㈥ 減輕事由：
  1.被告甲○○、乙○○及丙○○就事實欄一㈡所示犯行已著手為販賣
    第三級毒品之實行而未遂，為未遂犯，均依刑法第25條第2
    項規定，按既遂犯之刑減輕之。
  2.被告甲○○、乙○○就其事實欄一㈠㈡所示犯行，及被告丙○○就事
    實欄一㈡所示犯行，於警詢、偵查及本院審判中均自白犯行
    ，已如前述，均應依毒品危害防制條例第17條第2項規定，
    減輕其刑。
  3.按毒品危害防制條例第17條第1項規定，犯該條例第4條至第
    8條、第10條或第11條之罪，供出毒品來源，因而查獲其他
    正犯或共犯者，減輕或免除其刑。被告乙○○就事實欄一㈠㈡所
    示犯行，及丙○○就本案事實欄一㈡所示犯行，於警詢、偵查
    中即供出上游即本案被告甲○○（見8952號卷第33頁至第38頁
    、第57頁至第63頁、第170頁至第173頁、第177頁至第180頁
    ），且被告甲○○涉案部分係因被告乙○○及丙○○之供述始查獲
    等情，此有警員楊國弘於110年3月8日所出具之職務報告附
    卷可參（見8948號卷第185頁），堪認調查犯罪職務之檢警
    人員乃因被告乙○○及丙○○之供述而查獲其來源即被告甲○○涉
    嫌販賣毒品，是被告乙○○就事實欄一㈠㈡所示犯行，及被告丙○○就事實欄一㈡所示犯行，符合毒品危害防制條例第17條第1
    項要件，均應依毒品危害防制條例第17條第1項之規定，減
    輕其刑。
　4.被告甲○○無毒品危害防制條例第17條第1項供出毒品來源減
    輕其刑之適用：
　⑴按毒品危害防制條例第17條第1 項規定：「犯第四條至第八
    條、第十條或第十一條之罪，供出毒品來源，因而查獲其他
    正犯或共犯者，減輕或免除其刑。」，旨在鼓勵毒品下游者
    具體供出其上游供應人，俾進一步擴大查緝績效，揪出其他
    正犯或共犯，以確實防制毒品泛濫或更為擴散。
　⑵被告甲○○為警查獲後，雖陳稱其販賣之毒品來源均係綽號「
    凱弟」之「鍾權凱」云云（見8948號卷第28頁至第29頁）。
    然鍾善羽（更名前為鍾權愷）於偵訊時否認犯行，堅決否認
    有何販賣毒品咖啡包及愷他命予被告甲○○之犯行等語，且經
    警於110日下午2時10分許，在桃園市○○區○○○路0段00號7樓
    之2執行搜索時，僅扣得鍾善羽持有愷他命2包，不足佐證鍾
    善羽有何販賣毒品咖啡包及愷他命予本案被告甲○○之行為，
    無從作為鍾善羽販賣第三級毒品犯行之補強證據，故鍾善羽
    此部分所涉販賣第三級毒品之罪嫌，業經臺灣桃園地方檢察
    署檢察官以110年度偵字第13161號為不起訴處分，有該案之
    不起訴處分書在卷足佐，從而，實難僅憑被告甲○○之陳述，
    遽認其供出之毒品來源屬實。是被告甲○○部分，自無毒品危
    害防制條例第17條第1項適用之餘地。
  5.是否適用刑法第59條規定：
　⑴犯罪之情狀顯可憫恕，認科以最低刑度仍嫌過重者，得酌量
    減輕其刑，刑法第59條定有明文，所謂顯可憫恕，係指被告
    之犯行有情輕法重之情，客觀上足以引起一般人同情，處以
    法定最低刑度仍失之過苛，尚堪憫恕之情形而言；所謂法定
    最低度刑，固包括法定最低本刑，惟遇有其他法定減輕之事
    由者，則應係指適用其他法定減輕事由減輕其刑後之最低度
    刑而言。倘被告別有法定減輕事由者，應先適用法定減輕事
    由減輕其刑後，猶認其犯罪之情狀顯可憫恕，即使科以該減
    輕後之最低度刑仍嫌過重者，始得適用刑法第59條規定酌量
    減輕其刑；再者，販賣毒品之人，其原因動機不一，犯罪情
    節未必盡同，或有大盤毒梟者，亦有中、小盤之分，甚或僅
    止於吸毒者友儕間為求互通有無，其販賣行為所造成危害社
    會之程度自屬有異，法律科處此類犯罪，所設之法定最低本
    刑卻相同，不可謂不重。倘依其情狀處以有期徒刑，即足以
    懲儆，並可達防衛社會之目的者，自非不可依客觀之犯行與
    主觀之惡性二者加以考量其情狀，是否有可資憫恕之處，適
    用刑法第59條之規定酌量減輕其刑，期使個案裁判之量刑，
    能斟酌至當，符合比例原則（最高法院95年度台上字第788
    號、100年度台上字第744號判決意旨參照）。
　⑵查被告甲○○就事實欄一㈠所示販賣含有第三級毒品4-甲基甲基
    卡西酮之毒品咖啡包及愷他命之數量分別僅有1包，且販賣
    毒品獲利非豐，與大盤毒梟大量出售4-甲基甲基卡西酮及愷
    他命以賺取巨額價差者，尚屬有別，且縱使依毒品危害防制
    條例第17條第2項規定，依法減輕其法定刑度，其法定最低
    刑度可減至3年6月，對被告甲○○就事實欄一㈠所示犯行遽論
    科以此重典，不免過苛，故有情輕法重之情，爰就被告甲○○
    所犯事實欄一㈠所示犯行依刑法第59條規定減輕其刑。至被
    告乙○○就事實欄一㈠㈡所示犯行及被告甲○○、丙○○就事實欄一
    ㈡所示犯行部分，被告乙○○就其所涉事實欄一㈠所示犯行業經
    本院依毒品危害防制條例第17條第1項、第2項規定減輕其刑
    ；被告甲○○就其所涉事實欄一㈡所示犯行已經本院依毒品危
    害防制條例第17條第2項及刑法第25條第2項規定減輕其刑；
    而被告乙○○及丙○○就其所涉事實欄一㈡所示犯行已經本院依
    毒品危害防制條例第17條第1項、第2項及刑法第25條第2項
    規定減輕其刑，就其等之此些部分犯行而言實難謂有經減輕
    後法定最低度刑期猶嫌過重，而在客觀情狀可憫恕之情形，
    是被告乙○○就事實欄一㈠㈡所示犯行及被告甲○○及丙○○就其所
    涉事實欄一㈡所示犯行自無刑法第59條之適用餘地，併此敘
    明。
  6.被告甲○○就事實欄一㈠㈡所示犯行，被告乙○○就事實欄一㈠所
    示犯行，有前述2種減輕事由，應依法遞減之。被告乙○○及
    丙○○就事實欄一㈡所示犯行，有前述3種減輕事由，然本院審
    酌被告乙○○及丙○○所為本案犯行之犯罪情節、犯罪所生危害
    及其指述來源所能防止杜絕毒品氾濫之程度等情狀，不宜免
    除其刑，爰依毒品危害防制條例第17條第1項及刑法第66條
    但書規定，同時有免除其刑之規定者，其減輕得減至3分之2
    ，並依刑法第71條第2項、第70條規定先依較少之數減輕後
    遞減之。
 ㈥ 爰以行為人之責任為基礎，審酌被告3人所持之4-甲基甲基卡
    西酮及愷他命一旦流入市面，恐戕害為數不少之他人健康，
    所為非是，惟念及被告3人於警詢、偵查、本院審理中均坦
    承犯行，尚見悔意，兼衡本案扣案之毒品之數量，及其等犯
    罪動機、目的、手段、生活狀況、知識程度及家庭經濟狀況
    等一切情狀，分別量處如主文所示之刑，並就被告甲○○及乙○○所涉兩次犯行定其應執行刑。
 ㈦ 查被告3人前未曾因故意犯罪而受有期徒刑以上刑之宣告，有
    其臺灣高等法院被告前案紀錄表在卷可稽。其等因一時失慮
    而蹈法網，犯後迭於偵審坦承犯罪，已知悔悟，態度勉可，
    參以其等於本案販賣毒品所獲利益，兼衡以前述之家庭生活
    經濟狀況，復衡酌刑罰之功能在於對受刑人之矯治、教化，
    而非科以重罰入監服刑不可，諒其等經此偵審程序與科刑之
    教訓，當知所警惕，而無再犯之虞，本院因認對其等所宣告
    之刑，應以暫不執行為適當，爰併諭知被告乙○○、甲○○緩刑
    5年，被告丙○○緩刑4年，緩刑期內依刑法第93條第1項第2款
    之規定付保護管束，俾能由觀護人予以適當督促，並發揮附
    條件緩刑制度之立意及避免短期自由刑執行所肇致之弊端，
    以期符合本案緩刑目的。又為期其等於緩刑期內，知所警惕
    ，認除緩刑宣告外，仍有課予負擔之必要，併依刑法第74條
    第2項第4款、第5款規定，併參酌被告3人資力暨所犯情節、
    所生危害等情，命被告甲○○自本判決確定之日起2年內分別
    向公庫支付10萬元，被告乙○○支付8萬元，被告丙○○則給付5
    萬元，並命被告甲○○向檢察官指定之政府機關、政府機構、
    行政法人、社區或其他符合公益目的之機構或團體提供240
    小時之義務勞務，被告乙○○則提供210小時之義務勞務，被
    告丙○○則提供180小時之義務勞務，期能使被告3人透過向公
    庫繳交金錢之負擔，及於義務勞務過程及保護管束期間，確
    切明瞭其行為所造成之危害，並培養正確之法治觀念。倘被
    告3人未遵循本院諭知之前述負擔，情節重大，足認原宣告
    之緩刑難收其預期效果，而有執行刑罰之必要者，依刑法第
    75條之1第1項第4款之規定，檢察官得向本院聲請撤銷其緩
    刑之宣告，併此敘明。
五、沒收部分：
 ㈠ 毒品部分：
　1.按毒品危害防制條例第18條第1項後段規定查獲之第三、四
    級毒品，無正當理由而擅自持有者，沒入銷燬之；此應沒入
    銷燬之毒品，專指查獲施用或持有（未成罪）之第三、四級
    毒品而言；倘屬同條例相關法條明文規定處罰之犯罪行為，
    即非該條項應依行政程序沒入銷燬之範圍；再同條例對於查
    獲之製造、運輸、販賣、意圖販賣而持有、以非法方法使人
    施用、引誘他人施用及轉讓、持有一定數量以上第三、四級
    毒品之沒收，並無特別規定，如其行為已構成犯罪，則該毒
    品即屬不受法律保護之違禁物，應回歸刑法之適用（最高法
    院98年度台上字第2889號、99年度台上字第2733號判決意旨
    參照）。
  2.查扣案如附表二編號1至2所示之物，均係被告3人於事實欄
    一㈡販賣之第三級毒品，業據被告3人於本院準備程序時供陳
    明確（見本院卷第161頁、第172頁、第185頁），又附表三
    編號1至3所示之物，被告甲○○亦稱係用以販賣之毒品等語（
    見本院卷第161頁），而其等販賣行為既係毒品危害防制條
    例明文規定處罰之犯罪行為，揆諸前揭說明，前揭物品即不
    屬同條例第18條第1項後段應依行政程序沒入銷燬之範圍，
    惟仍為不受法律保護之違禁物，至於包裝上開毒品之外包裝
    與毒品無法完全析離，須整體視同毒品，均應依刑法第38條
    第1項之規定，在查獲前最後一次販賣第三級毒品罪項（即
    事實欄一㈡所示部分）宣告沒收；至因鑑驗耗盡之毒品既已
    滅失，自無庸再為沒收之諭知。
 ㈡ 犯罪工具：
  1.按犯毒品危害防制條例第4條至第9條、第12條、第13條或第
    14條第1項、第2項之罪者，其供犯罪所用之物，不問屬於犯
    罪行為人與否，均沒收之；供犯罪所用、犯罪預備之物或犯
    罪所生之物，屬於犯罪行為人者，得沒收之，毒品危害防制
    條例第19條第1項及刑法第38條第2項前段分別定有明文。又
    共同正犯間之犯罪工具物須屬被告所有，或被告有事實上之
    處分權者，始得在該被告罪刑項下併予諭知沒收。至於非所
    有權人，又無共同處分權之共同正犯，自無庸在其罪刑項下
    諭知沒收或連帶沒收及追徵（最高法院108年台上字第1001
    號刑事判決意旨參照）。
  2.經查，扣案如附表二編號3所示之行動電話為被告乙○○所有
    ，另扣案如附表三編號4所示之行動電話為被告甲○○所有，
    各為供其等用以傳送簡訊、互相聯絡或與喬裝買家之員警聯
    繫販賣毒品之用，業據被告乙○○及甲○○在本院審理中供陳明
    確（見本院卷第159頁、第170頁）；而扣案如附表三編號5
    、6之磅秤1台及夾鍊袋1包，則為被告甲○○用以供或預備供
    包裝販賣之毒品所用，業據被告甲○○供陳在卷（見本院卷第
    161頁），是該等物既係供或預備供被告甲○○為本案販賣毒
    品犯行所用之物，自應依前揭規定，分別對各該物有事實上
    處分權之被告乙○○、甲○○罪項下宣告沒收。至扣案如附表二
    編號4所示之行動電話為丙○○所有，無證據顯示與本案販賣
    毒品犯行有何關連，且非違禁物，爰不宣告沒收。
 ㈢ 犯罪所得：
　1.按犯罪所得之沒收或追徵，在於剝奪犯罪行為人之實際犯罪
    所得，使其不能坐享犯罪之成果，以杜絕犯罪誘因，性質上
    屬類似不當得利之衡平措施。苟無犯罪所得，自不生利得剝
    奪之問題。2人以上共同犯罪，關於犯罪所得之沒收或追徵
    ，倘個別成員並無犯罪所得，且與其他成員對於所得亦無事
    實上之共同處分權時，即無「利得」可資剝奪，故共同正犯
    所得之沒收或追徵，應就各人所分得者為之。又所謂各人「
    所分得」之數，係指各人「對犯罪所得有事實上之處分權限
    」者而言。各共同正犯有無犯罪所得、所得多寡，事實審法
    院應視具體個案之實際情形，綜合卷證資料及調查結果，依
    自由證明程序釋明其合理之依據而為認定。倘共同正犯各成
    員內部間，對於不法利得分配明確時，應依各人實際分配所
    得宣告沒收；若共同正犯成員對不法所得並無處分權限，與
    其他成員亦無事實上之共同處分權限者，自不得諭知沒收；
    然如共同正犯各成員對於不法利得享有共同處分權限，且難
    以區別各人分得之數，則仍應負共同沒收之責（最高法院10
    9年度台上字第5333號判決意旨參照）。  
　2.被告乙○○於本院準備程序時稱：我每售出1包毒品咖啡包及
    愷他命均可分得100元等語（見本院卷第172頁），參以證人
    呂紹瑞於警詢時稱：被告乙○○下車後就拿1包毒品咖啡包及1
    包愷他命給我，我則拿1,600元給他等語（見8952號卷第92
    頁），可見就事實欄一㈠所示之犯行，被告乙○○可分得販毒
    犯罪所得中之200元，餘1,400元則歸被告甲○○所有，其等之
    犯罪所得雖未經扣案，仍應依刑法第38條之1第1項前段、第
    3項規定，分別於被告乙○○及甲○○所涉事實欄一㈠所示販賣第
    三級毒品罪項下宣告沒收，如全部或一部不能或不宜執行沒
    收時，追徵其價額。另就事實欄一㈡所示犯行，被告3人因本
    案為警查獲，然無證據顯示其有獲得報酬，既無所得，自無
    從諭知沒收，附此敘明。
據上論斷，應依刑事訴訟法第299條第1項前段，判決如主文。
本案經檢察官丁○○提起公訴，檢察官林曉霜到庭執行職務。 
中　　華　　民　　國　　111 　年　　4 　　月　　1 　　日
            刑事第八庭    審判長法　官　許雅婷
　　　　　　                    法  官  葉作航
　　　　　　                    法  官  徐雍甯
以上正本證明與原本無異。
如不服本判決應於收受判決後20日內向本院提出上訴書狀，並應
敘述具體理由。其未敘述上訴理由者，應於上訴期間屆滿後20日
內向本院補提理由書(均須按他造當事人之人數附繕本)「切勿逕
送上級法院」。 
  　　　　　　　　　　　　　　　書記官　楊宇國
中　　華　　民　　國　　111 　年　　4 　　月　　1 　　日
附論罪科刑依據之法條：
毒品危害防制條例第4條
製造、運輸、販賣第一級毒品者，處死刑或無期徒刑；處無期徒
刑者，得併科新臺幣 3 千萬元以下罰金。
製造、運輸、販賣第二級毒品者，處無期徒刑或 10 年以上有期
徒刑，得併科新臺幣 1 千 5 百萬元以下罰金。
製造、運輸、販賣第三級毒品者，處 7 年以上有期徒刑，得併
科新臺幣 1 千萬元以下罰金。
製造、運輸、販賣第四級毒品者，處 5 年以上 12 年以下有期
徒刑，得併科新臺幣 5 百萬元以下罰金。
製造、運輸、販賣專供製造或施用毒品之器具者，處 1 年以上
7 年以下有期徒刑，得併科新臺幣 1 百 50 萬元以下罰金。
前五項之未遂犯罰之。
附表一：
編號 犯罪事實 主文欄 1 事實欄一㈠ 乙○○共同犯販賣第三級毒品罪，處有期徒刑壹年拾月。扣案如附表二編號3所示之物沒收；未扣案之犯罪所得新臺幣貳佰元沒收，於全部或一部不能或不宜執行沒收時，追徵其價額。 甲○○共同犯販賣第三級毒品罪，處有期徒刑壹年拾月。扣案如附表三編號4至6所示之物沒收；未扣案之犯罪所得新臺幣壹仟肆佰元沒收，於全部或一部不能或不宜執行沒收時，追徵其價額。 2 事實欄一㈡ 乙○○共同犯販賣第三級毒品未遂罪，處有期徒刑壹年貳月。扣案如附表二編號1至3所示之物沒收。 丙○○共同犯販賣第三級毒品未遂罪，處有期徒刑壹年。扣案如附表二編號1至2所示之物沒收。 甲○○共同犯販賣第三級毒品未遂罪，處有期徒刑壹年拾月。扣案如附表二編號1至2及附表三編號1至6所示之物均沒收。 
附表二：
編號 物  品  名  稱 備             註 1 毒品咖啡包10包(大力水手包裝圖案) ⑴經檢視為橘黃色粉末，含第三級毒品4-甲基甲基卡西酮成分，驗前總毛重58.8381公克、驗前總淨重44.8621公克、取出1.0965公克用罄、推估含第三級毒品4-甲基甲基卡西酮之驗前總純質淨重2.3373公克。 ⑵臺北榮民總醫院110年2月26日北榮毒鑑定第C0000000號、110年4月13日北榮毒鑑定第C0000000-Q號鑑定書（見8952號卷第233頁、第235頁）。 2 愷他命4包 ⑴經檢視為白色或透明晶體，含第三級毒品愷他命成分，驗前總毛重2.6338公克、驗前總淨重1.4806公克、取出0.0025公克用罄、驗餘總淨重1.4781公克。 ⑵臺北榮民總醫院110年2月26日北榮毒鑑定字第C0000000號鑑定書（見8952號卷第233頁）。 3 行動電話1支 （廠牌、型號：iPhone 8Plus，含SIM卡1張） IMEI：000000000000000號 門號：0000000000號 被告乙○○用以與被告甲○○聯繫毒品交易事宜。 4 行動電話1支 （廠牌、型號：iPhone 7 Plus，含SIM卡1張 ） IMEI：000000000000000號 門號：0000000000號 被告丙○○所持用，無證據顯示與本案販賣毒品犯行有何關連。 
附表三：
編號 物  品  名  稱 備              註 1 毒品咖啡包1包(黑色包裝) ⑴經檢視為白色粉末，含第三級毒品4-甲基甲基卡西酮成分，驗前毛重4.08公克、驗前淨重3.13公克、鑑定用罄0.83公克、驗餘淨重2.3公克、驗前純質淨重約0.25公克。 ⑵刑事警察局110年3月23日刑鑑定字第1100019838號鑑定書（見8948號卷第201頁）。 2 毒品咖啡包2包(黑色/白色包裝) ⑴經檢視為土褐色粉末，含第三級毒品4-甲基甲基卡西酮成分，微量第三級毒品甲基-N,N-二甲基卡西酮、3,4-亞甲基雙氧苯基乙基胺丁酮成分，驗前總毛重11.04公克、驗前總淨重8.04公克、鑑定用罄1.41公克、驗餘總淨重6.63公克、驗前總純質淨重約0.32公克（「微量」係為純度未達1％，故無法據以估算（總）純質淨重）。 ⑵刑事警察局110年3月23日刑鑑定字第1100019838號鑑定書（見8948號卷第201頁至第202頁）。 3 毒品咖啡包12包(水藍色包裝) ⑴經檢視為黃色粉末，含第三級毒品4-甲基甲基卡西酮成分，驗前總毛重74.94公克、驗前總淨重56.34公克、鑑定用罄2.12公克、驗餘總淨重54.22公克、驗前總純質淨重約2.25公克。 ⑵刑事警察局110年3月23日刑鑑定字第1100019838號鑑定書（見8948號卷第202頁）。 4 行動電話1支 （含SIM卡1張 ）  IMEI：000000000000000號 門號：0000000000 被告甲○○用以發送兜售毒品簡訊、與被告乙○○及喬裝買家員警聯繫毒品交易事宜。 5 磅秤1台 被告甲○○所有，用於供及預備供分裝販賣毒品之用。 6 夾鍊袋1包 被告甲○○所有，用於供及預備供分裝販賣毒品之用。